【裁判字號】    98,訴,574
【裁判日期】    980629
【裁判案由】    毒品危害防制條例
【裁判全文】
臺灣臺北地方法院刑事判決               98年度訴字第574號
公  訴  人  臺灣臺北地方法院檢察署檢察官
被      告  甲○○
                    （現於臺灣臺北看守所羈押中）
選任辯護人  陳垚祥律師
上列被告因毒品危害防制條例案件，經檢察官提起公訴（98年度
偵字第5398號），本院判決如下：
    主  文
甲○○販賣第二級毒品，處有期徒刑捌年，扣案如附表編號1-1
、1-2、1-3、1-4所示之毒品均沒收銷燬之，如附表編號2-1至2-
37所示毒品、毒品分裝袋壹仟陸佰肆拾個、0000000000號、0000
000000號行動電話各壹具、帳冊壹本、販賣毒品所得新台幣貳萬
陸仟壹佰元均沒收；又販賣第二級毒品未遂，處有期徒刑肆年，
扣案如附表編號1-1、1-2、1-3、1-4所示之毒品均沒收銷燬之，
如附表編號2-1至2- 37毒品分裝袋壹仟陸佰肆拾個、000000000
0號、0000000000號行動電話各壹具、帳冊壹本、販賣毒品所得
新台幣貳萬陸仟壹佰元均沒收。應執行有期徒刑拾年，扣案如附
表編號1-1、1-2、1-3、1-4所示之毒品均沒收銷燬之，如附表編
號2-1至2- 37毒品分裝袋壹仟陸佰肆拾個、0000000000號、000
0000000號行動電話各壹具、帳冊壹本、販賣毒品所得新台幣貳
萬陸仟壹佰元均沒收。
    事  實
一、甲○○明知MDMA、甲基安非他命、K他命、對-甲氧基乙基安
    非他命、4-溴-2,5-二甲氧基苯基乙基胺分別係經我國主管
    機關列管之第二、三級毒品及毒品先驅原料，不得擅自持有
    、轉讓或販賣，竟意圖營利，基於販賣第二、三級毒品之犯
    意，於民國（下同）97年10至11月間某時，在臺北縣三重市
    ，透過真實姓名、年籍不詳、綽號「如」之女子及該綽號「
    如」之女子介紹之真實姓名、年籍不詳、綽號「嘉義」之男
    子，分別以第二級毒品MDMA每顆新臺幣（下同）450元、第
    三級毒品愷他命每公克550元之代價，販入MDMA共222顆、愷
    他命5大包（另附贈31小包愷他命）後，以第二級毒品MDMA
    每顆500元、第三級毒品K他命每公克600元代價，販賣10顆
    MDMA、15包愷他命予乙○○（另案起訴）1次。嗣於98年1月
    22日22時30分許，乙○○在台北縣中和市○○路64巷14弄26
    號3樓為警查獲，乙○○供稱有向甲○○購買第二級、第三
    級毒品，警方人員隨即撥打乙○○所稱甲○○連絡毒品所用
    之0000000000號行動電話與甲○○聯繫，警方人員於電話中
    向甲○○佯為表示要購買毒品，雙方約定於98年2月19日晚
    上，在台北市○○○路、興安街口交易，甲○○依約攜帶毒
    品前來，當場為警逮捕，並在甲○○身上及背包內扣得第二
    級毒品MDMA共12顆、第三級毒品愷他命31包，並在甲○○使
    用之車牌號碼8058-RK號自用小客車內，扣得MDMA計50顆、
    愷他命3包、分裝袋164 0個，又在臺北縣三重市○○○路31
    5巷16弄30號3樓甲○○住處，扣得MDMA計160顆、愷他命3包
    （上開毒品驗餘總重量分別詳如附表所示），另扣得甲○○
    所有供販賣毒品所用之毒品分裝袋1640個、供販賣毒品連絡
    用之0000000000號、0000000000號行動電話各1具、帳冊壹
    本、販賣毒品所得新台幣（下同）26100元。
二、案經臺北市政府警察局中山分局報請臺灣臺北地方法院檢察
    署檢察官偵查起訴。
    理  由
壹、程序部分：
一、辯護人辯護意旨認被告甲○○於警局製作筆錄時係屬深夜，
    精神狀況相當疲累、緊張、害怕，思緒混亂，故警詢之內容
    係被告胡亂應答，且警方並未告知被告販毒係屬重罪，應委
    請律師辯護，更未告知被告得拒絕夜間訊問云云。按被告之
    自白，非出於強暴、脅迫、利誘、詐欺、疲勞訊問、違法羈
    押或其他不正之方法，且與事實相符者，得為證據，刑事訴
    訟法第156條第1項定有明文。惟查：
（一）辯護人勘驗被告甲○○於98年2月20日警詢錄音結果，有
      關「警方告知被告請辯護人」部分，被告供稱：「（你覺
      得現在律師有沒有需要到場啊？看警方有沒有對你刑求啊
      還是怎麼樣啊？）我不知道。（啊？要講大聲一點。）不
      用。（不用喔，有需要你對案情的問題你到法院再請。你
      要講話。）了。（了不了解？）了解。」等語（參被告刑
      事陳報狀第1至2頁），是被告初始雖猶豫不知是否應聘辯
      護人，然於員警再度詢問時，自承了解得請辯護人之權利
      ，並表示不用辯護人到場，足徵被告於警詢時之供述係出
      於自由意志，且本院傳訊當時訊問並製作筆錄之員警丙○○到庭結證稱：「（提示98偵5398卷第8頁被告之警詢筆
      錄）這份筆錄都是被告在自由陳述下所做的並看完筆錄後
      簽名。」等語（參本院卷第159頁），亦可佐證警員已履
      行告知義務，並未不法取得被告於警詢中之供述，故被告
      警詢筆錄之製作過程，並無何不當之處，依前述規定自有
      證據能力。
（二）辯護人勘驗被告於98年2月20日警詢錄音結果，有關「被
      告是否知悉販賣毒品係屬重罪」部分，被告供稱：「（你
      知不知道販賣這個第二、三級毒品是不對的？）知道。（
      知道是重罪嗎？）不語。（知不知道這個犯罪情節不是普
      通的犯罪？）不語。（知道這樣是錯的嗎？）不語。（知
      不知道是錯的？）知道。... （你剛剛沒有回答問題，我
      說你知不知道賣這個第二級、第三級毒品這是重罪？）知
      道。」等語（參被告刑事陳報狀第2至3頁），被告對警員
      所詢販賣毒品為重罪是否知悉等語，雖曾沈默不語，惟被
      告於警詢先後均曾自承知悉販賣第二級、第三級毒品係屬
      重罪，足徵員警於詢問時已告知被告所犯法條，並無辯護
      人所言，未告知所犯法條等情，復經本院傳喚承辦員警丙○○到庭查證無訛，已如前述，則揆諸前揭規定，自具證
      據能力。
（三）至辯護人辯護意旨所指被告因夜間詢問，致受訊時意識不
      清，所言非實等一節，然查：被告於警訊時初始即表示：
      「（現在是夜間1時1分，你目前精神狀況如何？是否同意
      接受警方製作筆錄？因本所夜間警力不足，你是否同意由
      我警員丙○○一人為你詢問、製作談話筆錄？）精神狀況
      良好。都同意。」等語（參偵查卷第8頁被告98年2月20日
      警訊筆錄），是警員確曾詢及被告願否接受夜間詢問，並
      經被告表示同意後始製作筆錄，若被告時有精神不濟、思
      緒混亂等情形，自得隨時拒絕夜間詢問，且員警並無以何
      不正方式取得被告警詢供述業如前述，足見被告於警詢中
      之自白，顯係在自由意志所為，難認有何遭受強暴、脅迫
      、利誘、詐欺、疲勞訊問、違法羈押或其他不正之方法之
      情形，且被告於警詢中亦無意識不清之情形，揆諸前揭規
      定，自具證據能力。
二、如前所述，被告甲○○既於警、偵訊之供述，非出於強暴、
    脅迫、利誘、詐欺、疲勞訊問、違法羈押或其他不正方法取
    得，依刑事訴訟法第156條第1項、第158條之2得採為證據。
    本院認被告於警詢時之供述，距案發時間較短，且經警方詢
    問後並無時間思考如何匿、飾、增、減，亦無為此之動機存
    在，即可具體詳細描述案發經過之相關細節，復無與證人勾
    串供詞之機會，動機較為純正，相較於被告於本院審理時之
    供述，應具有較可信之特別情況，故被告之警詢自白應具證
    據能力。
三、按被告以外之人於審判外之陳述，雖不符前4條之規定，而
    經當事人於審判程序同意做為證據，法院審酌該言詞陳述或
    書面陳述作成時之情況，認為適當者，亦得為證據。當事人
    、代理人或辯護人於法院調查證據時，知有第159條第1項不
    得為證據之情形，而未於言詞辯論終結前聲明異議者，視為
    有前項之同意，為刑事訴訟法第159條之5所明定。證人乙○○於警、偵訊之證述，被告於審判期日均表示無意見，渠於
    警訊之供述本院認為適當，依上述規定，得為證據；渠於偵
    查中具結證述，核無顯不可信之情況，依同法第159條之1第
    2項得為證據。
四、後列非供述證據，均非違法取得之證據，且或係從事業務之
    人於業務上製作之證明文書、記錄文書，核無顯不可信情況
    ，故依同法第158條之4反面解釋、第159條之4第2款得為證
    據；又本院認定事實所引用之下列毒品鑑定書，乃依法定程
    序所為之鑑定，且被告及辯護人對於證據能力均表示無意見
    ，自均有證據能力。
貳、實體部分：
一、訊據被告甲○○對於上揭販賣第二級、第三級毒品之事實於
    警訊、偵查及本院羈押訊問時分別坦承稱：「我所持有的搖
    頭丸、K他命毒品，都是用來賣給有需要用的人，錢是販毒
    所得，行動電話2具，是我用來交易毒品時，聯絡交易之用
    ，帳冊是紀錄毒品交易，客人跟我賒帳的紀錄。... 貴所員
    警98年1月22日查獲綽號『阿俊』的男子乙○○我認識，他
    是跟我購買毒品的客戶關係，無仇恨或糾紛。警方據乙○○
    之警訊筆錄供稱，渠所持有販賣之10顆MDMA搖頭丸、15包K
    他命毒品，係向綽號『阿樹』之男子，以行動電話00000000
    00聯絡交易，確實有這件事，我是該『阿樹』之男子無誤，
    電話也是我接，也是我本人跟他交易的。我坦承為該『阿樹
    』之男子無誤，並有販賣之事實，交易過程都是他用他的行
    動電話打給我，跟我說要買多少毒品種類數量，我再送到他
    家樓下，打電話叫他下來拿，錢有時候當場收，有時候讓他
    賒帳。... 我是賣給乙○○MDMA搖頭丸及K他命，他自己賣
    自己的，我沒有介紹買家給他，我也沒有教唆他賣。我販賣
    MDMA搖頭丸、K他命是經由跟我購買有在施用搖頭丸、K他命
    的客戶介紹，口耳相傳向我購買。我以每顆250元價格購買
    MDMA搖頭丸，再以每顆400至500元不等價格，轉賣給向我購
    買的人；以每公克290元價格購買K他命，再以每公克400至
    500元不等價格，轉賣給向我購買的人。我從2年前96年5月
    開始持續至今，開始以販賣MDMA搖頭丸、K他命毒品方式賺
    錢，一直到現在販賣毒品的利潤，大概120萬元左右。警方
    自我查扣之行動電話簡訊所擷取之畫面都是一些毒品交易的
    內容。我向警方供述之販賣毒品情事，沒有受警方威脅利誘
    、刑求逼供陳述，我實話實說。我不是以販賣毒品為業，我
    雖知道販賣第二、三級毒品是重罪，因為我工作不穩定，才
    會不得已靠賣毒品維持家計。」、「我以前有賣毒品，...
    前年是賣搖頭丸、K他命，賺取差價。確實是以每顆搖頭丸
    買入450元，賣出500元，K他命每公克買入550元，賣出600
    元，但是這是去年的事情。去年11、12月的事。就是有朋友
    要，我就拿過去，地點大概是在台北縣中和市跟臺北市信義
    區。總共賣幾次我不記得了，因為我是兼職的，又賣給很多
    朋友了，所以我不記得次數了。」、「我承認販賣第二級毒
    品搖頭丸及第三級毒品K他命，在97年5月初至98年2月間，
    是在台北縣中和市、臺北市信義區，是我的朋友如果要毒品
    的話，我就幫他們拿貨，我是先跟綽號『如』的女子拿K他
    命，跟綽號『嘉義』的男子拿搖頭丸，我跟『如』拿K他命
    的價錢是100公克28,000至3萬元，我跟『嘉義』拿搖頭丸價
    錢是1顆200元到220元，我就以搖頭丸1顆400元的價格、K他
    命1公克500元的價錢出售給我朋友，我轉賣給我的朋友，我
    都有賺價差，...98 年2月19日晚上8點多在建國北路2段、
    興安街口被警察查獲時，身上的搖頭丸與K他命我打算轉售
    給我朋友，我朋友已經跟我訂貨了，是在當天晚間7點多打
    我所使用的0000000000門號跟我聯絡，跟我訂貨的這個朋友
    是警察。」等語（參偵查卷第9至10、12至15、65頁及本院
    聲羈卷第6至7頁）不諱，雖其於嗣後之偵訊及本院行準備程
    序時翻異前詞，先改稱：「我說朋友要的話我以相同價錢出
    售，毒品買少的話很貴，我跟朋友講好一起買，只是我出的
    錢比較多，所以我就先跟人家買之後，毒品先放我這邊，我
    朋友還沒有來拿，綽號叫『花枝』。」云云（參偵查卷第83
    頁），嗣改稱：「『花枝』他沒有出錢。我剛剛說『花枝』
    出資比較少，但錢已經拿給我，現在又說沒有出錢，其實『
    花枝』沒出錢，都是我先墊，也沒來拿過毒品，是我自己想
    說『花枝』會來跟我拿，但是『花枝』沒有跟我說過要跟我
    合資，是我自己要購買的。我確定，其實『花枝』沒有跟我
    合資買，是我自己要買的。我毒品買回來之後，自己有用過
    。都還沒有賣出去。我買的時候就有這樣想過，朋友來拿救
    用相同價錢賣出去，但買進來大部分是自己要用。」云云（
    參偵查卷第84頁），又改稱：「當時買毒我是自己要用，只
    是買多比較便宜。我剛剛說也有想到朋友來買，也匯用相同
    價錢給他們，沒有這回事。」云云（參偵查卷第85頁）；而
    其於本院行準備程序時先陳稱：「我買來是全部自己要吃的
    ，沒有要販賣。」、「我當初買來是要自己用的，MDMA和愷
    他命都是買來還沒有用到。我買來4個月被查到。買了之後
    為何沒有用是要買來紓解壓力。被查獲那天攜帶毒品在身上
    本來是要自己吸食，放在身上都沒有用。會把毒品放在自用
    小客車上是怕家人知道，家裡不敢放太多。在警局承認販賣
    毒品之事實是當時身心畏懼，警察跟我說承認的話會判的比
    較輕。（為何在檢察官偵訊時也承認販賣毒品之事實？）不
    答。」、「之前警訊、偵訊時承認而至法院就否認犯罪，我
    原本是要自己施用，後來後悔因為買太多才想轉讓出去給別
    人，不是本來就要販賣，後來沒有轉讓出去，也沒有跟任何
    人聯繫要把毒品轉讓出去。我買了這些毒品之後，自己有用
    。... 我從去年10月買了數量這麼多的毒品之後，直到今年
    的2月19日有3個多月的時間，將近4個月時間，我都沒有施
    用毒品。既然這些毒品自己沒有施用，那照我之前所述，我
    也沒有販賣或轉讓出去，我這些毒品放在那裡自己也不知道
    怎麼辦。可是我之前說我自己有施用毒品的習慣，照常理說
    ，我身上有這麼多毒品應該會繼續施用才對，但我後悔吸毒
    品。我是自己要吸毒品，一次要買這麼多毒品，有100多包
    ，起初我認為買多比較便宜，所以買多。」云云（參本院卷
    第7、81、147至149頁），然其於本院審判時又坦承：「我
    承認起訴書所載犯罪事實。對證人丙○○之證言沒有意見。
    我之前買毒品是要自己吃的，吃不完想要轉讓出去，不是要
    賣，轉讓出去是指脫手，原本我買多少錢就照原價脫手，想
    戒掉毒品。我以前有吃，後來自己克制沒有吃，想原價轉手
    出去。我有把毒品轉出去，但不知道是誰，不知道是不是轉
    給乙○○。證人陳述查獲經過沒有錯。沒有辯解。」等語（
    參本院卷第159至161頁）。經查：
（一）上揭犯罪事實，除業據被告甲○○迭於警訊、偵訊及本院
      羈押訊問及審理時供承不諱，已如前述外，核與證人乙○○於警訊供稱：「我持有之MDMA是2名綽號『阿樹』與『
      阿泰』之男子寄放，託我代為販賣。我販賣MDMA搖頭丸每
      顆本錢450元，賣別人每顆500元；K他命每公克本錢550元
      ，賣別人每公克600元。我自97年12月初開始至今受託販
      賣搖頭丸及K他命，至今獲利約5、6千元。我自97年12月
      初至今，『阿樹』與『阿泰』之男子先把毒品寄放給我，
      沒有先收錢，直到我賣完毒品他們才來跟我結帳，我直接
      算毒品數量乘以成本，再把本錢給他們。... 我販賣MDMA
      搖頭丸、K他命之模式是『阿樹』與『阿泰』會介紹有要
      買MDMA搖頭丸、K他命的人，直接到我住處樓下，『阿樹
      』與『阿泰』再打電話給我，告知我買家已經到了，由我
      出面交易。要買毒品的人會打『阿樹』與『阿泰』的行動
      電話，他們再打我0000000000電話，在電話中講好毒品種
      類數量，請我送到指定地點交易。我販售毒品之利潤，MD
      MA搖頭丸每顆跟K他命每包，我個人都是抽50元。...『阿
      樹』電話0000000000。他們都會到我家樓下再打電話給我
      ，叫我下去拿；收錢的時候也是這樣。我與『阿樹』與『
      阿泰』是朋友關係，也是我毒品上手。」等語（參偵查卷
      第18至20頁）大致相符，並經證人即當時查獲之員警丙○○於本院審理時結證稱：「98年2月份我任職台北市政府
      警察局中山分局長春路派出所警員。有關被告涉嫌違反毒
      品危害防制條例案件，當初是我去查獲。我們之前有在98
      年1月查獲1件毒品涉嫌人，就是沒有到的那個證人乙○○
      ，他是販賣MDMA及K他命，我們經由他的供述毒品上源，
      一個行動電話號碼0000000000這支電話，我們一開始先調
      閱這支電話使用人紀錄，發現這是預付卡，我們研判這是
      所謂人頭卡，申請人與使用人是不同人，本來我們要據此
      申請搜索票及監聽票，但無法核准，後來我們就依據證人
      乙○○之供述，由我們另外一位同事謝明宏警員打這支電
      話過去跟接電話的人說要什麼毒品，他跟你約時間地點會
      外送，在查獲當天即98年2月19日那天晚上的時候，我們
      打這支電話有接通，對方有跟我們講，我們跟他說，他說
      願意送，我們就跟他約在建國北路和興安街口，電話內詳
      細內容要問謝明宏比較清楚，我們跟他說要買毒品，問他
      有沒有送，後來在庭這個被告甲○○就在約定的時間地點
      來了，來了之後我們有4個人跟他表示身分出示證件，有
      謝明宏、郭遠振、李台亦及我4個人。被告來的時候，搖
      頭丸和K他命是拿在手上，喬裝買家的謝明宏看到打個暗
      號我們就上前，東西在被告手上當場查獲，接著我們初步
      問他，若家裡還有其他的請他一次全部拿出來，不要日後
      家裡還藏有其他毒品被查獲，他就說車上有，家裡有，即
      起訴書記載的三重市○○○路111號停車場的自用小客車
      內及家裡查獲毒品。我們當時有問他有關於乙○○跟他買
      毒品這件事情，都有跟他講，我們還有提示證人乙○○照
      片給被告看，被告說認識，也有承認證人乙○○是跟他買
      毒品的人。（提示98偵5398卷第8頁被告之警詢筆錄）這
      份筆錄都是被告在自由陳述下所做的並看完筆錄後簽名。
      被告當時有承認他的綽號叫『阿樹』。我剛才提到我看到
      被告騎機車手上有拿搖頭丸及K他命，當時被告身上有背
      著背包。背包是被告主動拿給我們檢查。當時被告有主動
      帶我到他的汽車的停放處去搜查。搜查完被告有無主動帶
      我們到他的住處搜查。查獲證人乙○○時，證人乙○○有
      說他是跟阿樹買毒品，當時我不知道綽號『阿樹』就是被
      告。雖然乙○○說是阿樹賣給他的，但究竟是否阿樹有無
      賣毒品給乙○○這個事實我們打電話給被告就是在查證。
      電話內我們有問他是否是阿樹。」等語（參本院卷第159
      至160頁）屬實，復有如附表所示之毒品扣案可資佐證，
      而扣案之毒品，分別確含第二、三級毒品成分如附表所示
      ，有內政部警政署刑事警察局98年3月26日刑鑑字第09800
      29193號鑑定書附卷可資佐證。
（二）至被告甲○○於偵訊及本院準備程序時所辯購買毒品係為
      供自己施用，數量多係因較便宜，可供自己吸食較長時間
      一節，查與證人丙○○、乙○○前揭所證不合，且其迭於
      偵訊及本院準備程序時所辯，供詞前後反覆矛盾，對於毒
      品之來源先供稱係與綽號「花枝」之友人一起購買，後改
      稱係自費購買供己施用，「花枝」並未出資云云，業如前
      述；況若真如其所述所持毒品為供自己施用，然被告於上
      開查獲時經警採集其尿液送驗結果，係呈安非他命類及MD
      MA陰性反應，此有臺灣尖端先進生技醫藥股份有限公司98
      年3月4日濫用藥物檢驗報告附卷可稽，足見被告並未施用
      扣案如附表所示之毒品，衡諸常情，被告甘冒違法風險，
      購買如此大量之毒品，既未施用，亦未販賣，實與常情有
      悖。又被告雖於偵訊及本院行準備程序時辯稱不知販賣毒
      品係屬重罪，誤以為承認的話法院會輕判，因緊張畏懼之
      下始承認云云，查被告於警訊時即已表示知悉販賣第二、
      三級毒品係屬重罪，已如前述，參以被告既未施用毒品，
      若無販賣毒品行為，僅觸犯持有毒品之罪，殊難想像因畏
      懼而坦承較重之販賣毒品重罪之理。足見被告所辯，顯屬
      臨訟脫罪杜撰之詞，不足採信。本件事證明確，被告犯行
      均堪認定。
二、被告甲○○行為後，毒品危害防制條例第4條規定業於98年5
    月20日修正公布，因該次修正公布並未特定施行日期，依中
    央法規標準法第13條應自公布日起算至第3日起即自同年月2
    2 日起生效，其中關於販賣第二級、第三級毒品之規定，自
    修正前「製造、運輸、販賣第二級毒品者，處無期徒刑或7
    年以上有期徒刑，得併科新臺幣7 百萬元以下罰金。製造、
    運輸、販賣第三級毒品者，處5 年以上有期徒刑，得併科新
    臺幣5 百萬元以下罰金。」，修正為「製造、運輸、販賣第
    二級毒品者，處無期徒刑或7年以上有期徒刑，得併科新臺
    幣1千萬元以下罰金。製造、運輸、販賣第三級毒品者，處5
    年以上有期徒刑，得併科新臺幣7百萬元以下罰金。」，經
    比較新舊法結果，以舊法對被告有利，自應依刑法第2條第1
    項規定適用行為時之法律論處。
三、查被告販賣第二級、第三級毒品予證人乙○○部份，乙○○
    雖未明確供述被告販賣毒品之次數，僅供稱自97年12月起有
    向被告及另一綽號「阿泰」之人購買毒品等語（參98年度偵
    字第5398號卷第18頁），為採取對被告有利之認定，應認此
    部分被告僅販賣第二級、第三級毒品予乙○○1次，是此部
    份被告所為，係犯修正前毒品危害防制條例第4條第2項之販
    賣第二級毒品、同條第3項之販賣第三級毒品罪，被告以一
    行為同時販賣第二級毒品、第三級毒品，為想像競合犯，應
    從一重之販賣第二級毒品罪處斷。起訴書就此部分雖未論及
    ，然公訴檢察官於論告時已就此部分為論告，本院自得予以
    審酌。另被告經警以電話連絡而欲販賣第二級毒品、第三級
    毒品，被告攜帶第二級、第三級毒品赴約，見面後尚未交易
    即為警查獲部分，其已著手然未販出，所為係犯修正前毒品
    危害防制條例第4條第6項、第2項之販賣第二級毒品未遂、
    第3項之販賣第三級毒品未遂罪，被告以一行為同時販賣第
    二級毒品、第三級毒品未遂罪，為想像競合犯，應從一重之
    販賣第二級毒品未遂罪處斷。被告所犯上開販賣第二級毒品
    既遂罪及販賣第二級毒品未遂罪間，犯意各別，罪名有異，
    應分論併罰。又上開所犯販賣第二、三級毒品未遂部分，應
    依刑法第25條第2項之規定，按既遂犯之刑度減輕其刑。被
    告販賣第二、三級毒品前後持有該等毒品之低度行為，分別
    為其販賣該種毒品之高度行為所吸收，均不另論罪。爰審酌
    被告明知毒品戕害身心甚為嚴重，渠等2次販賣第二、三級
    毒品牟利，所為可議，且犯後翻異前詞否認犯行、態度欠佳
    ，及其品行、生活狀況、智識程度、犯罪所生之損害等一切
    情狀，分別量處如主文所示之刑，並定應執行之刑。
四、扣案如附表所示之毒品，分別確含如附表所示毒品成分，有
    內政部警政署刑事警察局98年3月26日刑鑑字第0980029139
    號鑑定書，附表編號1-1、1-2、1-3、1-4所示之第二級毒品
    應依毒品危害防制條例第18條第1項前段宣告沒收銷燬之。
    另扣案如附表編號2-1至2-37所示之第三級毒品係違禁物，
    應依刑法第38條第1項第1款宣告沒收；毒品分裝袋1640個係
    用於包裹毒品，防止其裸露、潮濕，便於攜帶販賣，及門號
    0000000000、000000 0000號行動電話各1支、帳冊壹本等物
    品，均屬被告所有，供販賣第二、三級毒品所用，又扣案26
    100元為被告販賣毒品所得，業據被告於警訊時坦述在卷，
    均應依同條例第19條第1項規定沒收之。
參、據上論斷，應依刑事訴訟法第299條第1項前段，修正前毒品
    危害防制條例第4條第2項、第3項、第6項、第18條第1項前
    段、第19條第1項，刑法第11條、第25條第2款、第55條、第
    51 條第5款、第38條第1項第1款，判決如主文。
本案經檢察官李濠松到庭執行職務。
中    華    民    國    98    年    6     月    29    日
                  刑事第十二庭審判長法  官  李英豪
                                    法  官  楊台清
                                    法  官  曾正龍
以上正本證明與原本無異。
如不服本判決應於收受送達後10日內向本院提出上訴書狀。
                                    書記官  彭自青
中    華    民    國    98    年    6     月    29    日
附表（扣案毒品）
┌──┬─────┬────────────┬─────┐
│編號│扣案毒品  │鑑驗結果                │驗餘淨重  │
├──┼─────┼────────────┼─────┤
│1-1 │潮濕型黃色│第三級毒品對-甲氧基乙基 │34.26公克 │
│    │圓形藥錠  │安非他命，純度12%       │          │
├──┼─────┼────────────┼─────┤
│1-2 │紅色圓形藥│第二級毒品MDMA，純度59% │28.75公克 │
│    │錠        │第二級毒品甲基安非他命  │          │
│    │          │第三級毒品K他命         │          │
├──┼─────┼────────────┼─────┤
│1-3 │橘紅色圓形│第二級毒品甲基安非他命  │0.93公克  │
│    │藥錠      │                        │          │
├──┼─────┼────────────┼─────┤
│1-4 │紅色圓形藥│第二級毒品甲基安非他命  │0.05公克  │
│    │錠1顆     │第三級毒品4-溴-2,5-二甲 │          │
│    │          │氧基苯基乙基胺          │          │
│    │          │第四級毒品先驅原料麻黃│          │
├──┼─────┼────────────┼─────┤
│2-01│白色細晶體│第三級毒品K他命，純度97%│490.53公克│
│至37│共37包    │                        │          │
└──┴─────┴────────────┴─────┘
附錄本案論罪科刑法條全文：
修正前毒品危害防制條例第4條
製造、運輸、販賣第一級毒品者，處死刑或無期徒刑；處無期徒
刑者，得併科新臺幣1千萬元以下罰金。
製造、運輸、販賣第二級毒品者，處無期徒刑或7年以上有期徒
刑，得併科新臺幣7百萬元以下罰金。
製造、運輸、販賣第三級毒品者，處5年以上有期徒刑，得併科
新臺幣5百萬元以下罰金。
製造、運輸、販賣第四級毒品者，處3年以上10年以下有期徒刑
，得併科新臺幣3百萬元以下罰金。
製造、運輸、販賣專供製造或施用毒品之器具者，處1年以上7年
以下有期徒刑，得併科新臺幣1百萬元以下罰金。
前五項之未遂犯罰之。


司法院資訊處製作；財團法人民間司法改革基金會備份。
